【裁判字號】    97,訴,948
【裁判日期】    970416
【裁判案由】    毒品危害防制條例
【裁判全文】
臺灣板橋地方法院刑事判決               97年度訴字第948號
公  訴  人  臺灣板橋地方法院檢察署檢察官
被      告  甲○○
                  （現另案於臺灣臺北監獄臺北分監執行中）
上列被告因違反毒品危害防制條例案件，經檢察官提起公訴（97
年度毒偵字第560 號），本院裁定改用簡式審判程序審理，判決
如下：
    主  文
甲○○施用第一級毒品，累犯，處有期徒刑拾月。
    事  實
一、甲○○前於民國87年間因施用毒品案件，經本院裁定送觀察
    、勒戒後，認無繼續施用毒品之傾向，於87年9 月3 日釋放
    出所，並由臺灣板橋地方法院檢察署檢察官於87年9 月3 日
    以87年度偵字第8842號為不起訴處分確定。又於87年間因施
    用毒品案件，經本院裁定送觀察、勒戒後，認無繼續施用毒
    品之傾向，於87年12月17日釋放出所，並由臺灣板橋地方法
    院檢察署檢察官於88年1 月29日以87年度偵字第24080 號為
    不起訴處分確定。復於87年間因偽造文書等案件，經本院於
    87年12月29日以87年度易字第3748號刑事判決處有期徒刑2
    年6 月確定。另於88年間因偽造文書案件，經本院於88年12
    月20日以88年度訴字第1726號判處有期徒刑1 年確定。又於
    88年間因施用毒品案件，經本院裁定送強制戒治並起訴，於
    89年5 月16日停止戒治出所，於89年9 月7 日強制戒治期滿
    ，並經本院於89年5 月30日以89年度易字第989 號判處有期
    徒刑6 月確定，並與上開偽造文書所宣告之有期徒刑1 年部
    分，經本院另案裁定應執行有期徒刑1 年4 月確定，並與上
    開偽造文書所宣告之有期徒刑2 年6 月部分接續執行，於92
    年1 月30日假釋出獄，假釋縮刑期滿日期為92年12月17日。
    詎其於假釋期間之92年間又因竊盜案件，經本院於92年12月
    23 日 以92年度易字第933 號判處有期徒刑3 月確定。又於
    92年間因施用毒品案件，經本法院於93年1 月6 日以92年度
    訴字第2373號判處有期徒刑8 月確定，上開二案並經本院另
    案裁定應執行有期徒刑10月確定，並撤銷上開假釋，接續執
    行殘刑，甫於94年9 月13日執行完畢。又於95年間因施用毒
    品案件，經臺灣臺北地方法院於96年4 月30日以95年度訴字
    第3582號判處有期徒刑10月確定，並經另案裁定減刑為有期
    徒刑5 月確定（現執行中）。又於96年間因施用毒品案件，
    經臺灣臺北地方法院於97年1 月11日以96年度訴字第1840號
    各判處有期徒刑1 年、4 月，應執行有期徒刑1 年2 月（現
    上訴中，尚未確定）。詎其猶不知悔改，另基於同時施用第
    1 級海洛因及第2 級毒品甲基安非他命之犯意，於96年11月
    19日某時，在臺北縣中和市○○街124 號租屋處，以將海洛
    因、甲基安非他命一起放入吸食器內燒烤之方式，同時施用
    第1 級毒品海洛因及第2 級毒品甲基安非他命乙次。嗣因涉
    嫌搶奪案件，於96年11月19日15時40分許，經警持本院核發
    之搜索票前往上址搜索，起出其之前施用第1 級毒品海洛因
    所用之針筒1 支，經警採集其尿液送檢驗結果，呈嗎啡、甲
    基安非他命陽性反應，始供出上情。
二、案經臺北市政府警察局移送臺灣板橋地方法院檢察署檢察官
    偵查起訴。
    理  由
一、上揭事實，業據被告甲○○於本院準備程序及審理中坦承不
    諱（見本院97年3 月26日準備程序及簡式審判筆錄），且被
    告為警查獲後所採集之尿液送檢驗結果，確呈嗎啡、甲基安
    非他命陽性反應，此有臺灣尖端先進生技醫藥股份有限公司
    濫用藥物尿液檢驗報告1 紙在卷可憑（見臺灣板橋地方法院
    檢察署97年度毒偵字第560 號偵查卷第33頁），足徵被告之
    任意性自白與事實相符。又被告前於87年間因施用毒品案件
    ，經本院裁定送觀察、勒戒後，認無繼續施用毒品之傾向，
    於87年9 月3 日釋放出所，並由臺灣板橋地方法院檢察署檢
    察官於87年9 月3 日以87年度偵字第8842號為不起訴處分確
    定。又於87年間因施用毒品案件，經本院裁定送觀察、勒戒
    後，認無繼續施用毒品之傾向，於87年12月17日釋放出所，
    並由臺灣板橋地方法院檢察署檢察官於88年1 月29日以87年
    度偵字第24080 號為不起訴處分確定。復於88年間因施用毒
    品案件，經本院裁定送強制戒治並起訴，於89年5 月16日停
    止戒治出所，於89年9 月7 日期滿，嗣經本院於89年5 月30
    日以89年度易字第989 號判處有期徒刑6 月確定。又於92年
    間因施用毒品案件，經本法院於93年1 月6 日以92年度訴字
    第2373號判處有期徒刑8 月確定，甫於94年9 月13日執行完
    畢。又於95年間因施用毒品案件，經臺灣臺北地方法院於96
    年4 月30日以95年度訴字第3582號判處有期徒刑10月確定，
    並經另案裁定減刑為有期徒刑5 月確定（現執行中）。又於
    96年間因施用毒品案件，經臺灣臺北地方法院於97年1 月11
    日以96年度訴字第1840號各判處有期徒刑1 年、4 月，應執
    行有期徒刑1 年2 月（現上訴中，尚未確定）等情，有臺灣
    高等法院被告前案紀錄表1 份在卷可憑。是以，本案事證明
    確，被告施用第1 級毒品及第2 級毒品之犯行洵堪予認定，
    應予依法論處。
二、核被告甲○○所為，係犯毒品危害防制條例第10條第1 項之
    施用第1 級毒品罪及同條第2 項之施用第2 級毒品罪。被告
    持有第1 級毒品海洛因、第2 級毒品甲基安非他命，既意在
    供己施用，其持有之低度行為應為施用之高度行為所吸收，
    均不另論罪。又被告供承係將海洛因及甲基安非他命一併混
    在吸食器內燒烤施用，衡情並無不值採信之處，復無其他證
    據足認被告係以不同方法分別施用，應認其係同時將海洛因
    及甲基安非他命混在吸食器內燒烤施用，故被告以1 行為同
    時施用第1 級、第2 級毒品，為想像競合犯，應依刑法第55
    條規定，從一重之施用第1 級毒品罪處斷，公訴人認為被告
    所犯上開2 罪間，犯意各別，罪名有異，應予分論併罰，容
    有誤會，附此敘明。又被告有如犯罪事實欄所述之論罪科刑
    及執行情形，有臺灣高等法院被告前案紀錄表可按，其於有
    期徒刑執行完畢後5 年內，故意再犯本件有期徒刑以上之罪
    ，為累犯，應依刑法第47條第1 項之規定，加重其刑。爰審
    酌被告之素行非佳，前有多次施用毒品之犯行，仍不知悔悟
    ，再次施用毒品，無視於毒品對於自身健康之戕害及國家對
    於杜絕毒品犯罪之禁令，兼衡其犯罪之動機、目的、手段，
    同時施用第1 級毒品、第2 級毒品戕害自身健康及其犯後坦
    承犯行，態度良好等一切情狀，量處如主文所示之刑，以資
    懲儆。至於扣案之針筒1 支，被告雖供承係其所有，惟堅決
    否認係供本案施用第1 、2 級毒品所用之物，爰不併予宣告
    沒收，附此敘明。
三、本件經檢察官提起公訴，被告於準備程序中就被訴事實為有
    罪之陳述，經法官告知簡式審判程序之旨，並聽取公訴人、
    被告之意見後，本院合議庭裁定由受命法官獨任進行簡式審
    判程序，併予敘明。
據上論斷，應依刑事訴訟法第273 條之1 第1 項、第299 條第1
項前段，毒品危害防制條例第10條，刑法第11條前段、第55條、
第47條第1項，判決如主文。
本案經檢察官郭季青到庭執行職務。
中    華    民    國    97    年    4     月    16    日
                  刑事第十九庭  法  官  曾正耀
以上正本證明與原本無異
如不服本判決應於送達後10日內向本院提出上訴狀
                                書記官  陳淑怡
中    華    民    國    97    年    4     月    16    日
附論罪科刑依據之法條：
毒品危害防制條例第10條
施用第1 級毒品者，處6 月以上5 年以下有期徒刑。
施用第2 級毒品者，處3 年以下有期徒刑。


司法院資訊處製作；財團法人民間司法改革基金會備份。
